【裁判字號】    98,交簡上,126
【裁判日期】    980731
【裁判案由】    肇事遺棄罪
【裁判全文】
臺灣桃園地方法院刑事判決           98年度交簡上字第126號
上  訴  人
即  被  告   甲○○
上列上訴人即被告因肇事遺棄罪案件，不服本院刑事庭98年度桃
交簡字第194 號，民國98年1 月21日第一審刑事簡易判決（聲請
簡易判決處刑案號：97年度偵字第21901 號），提起上訴，本院
合議庭為第二審判決如下：
    主      文
上訴駁回。
甲○○緩刑年。
    事實及理由
一、本案經本院合議庭審理結果，認原審簡易判決以上訴人即被
    告甲○○犯刑法第185 條之4 之肇事遺棄罪，判處有期徒刑
    6 月，並諭知易科罰金折算之標準為以新臺幣（以下同）1,
    000 元折算1 日，認事用法及量刑均無不當，應予維持，並
    引用原審簡易判決書記載之事實、證據及理由（如附件）。
二、上訴人即被告上訴意旨略以：伊承認本案犯罪事實，惟因其
    女發生車禍開刀，並歷經3 年半之住院治療，目前雖已帶回
    家中自行照顧，然因伊太太脊椎不好，並無工作，致其經濟
    壓力甚大，實無力繳納罰金，且伊原係從事計程車司機工作
    ，但因本案需吊扣駕駛執照1 年，以後也可能無法繼續開車
    ，故希望法院得斟酌前情從輕量刑，並給予緩刑之機會等語
    。惟按量刑之輕重，屬事實審法院得依職權自由裁量之事項
    ，苟已斟酌刑法第57條各款所列情狀而未逾越法定刑度，不
    得遽指為違法，且在同一犯罪事實與情節，如別無其他加重
    或減輕之原因，下級審量定之刑，亦無過重或失輕之不當情
    形，則上級審法院對下級審法院之職權行使，原則上應予尊
    重。是以，法律固賦予法官自由裁量權，但此項裁量權之行
    使，並非得以任意或自由為之，仍應受一般法律原則之拘束
    ，必須符合法律授權之目的，並受法律秩序之理念、法律感
    情及慣例所規範，法官量刑權雖係受法律拘受之裁量原則，
    但其內涵仍將因各法官之理念、價值觀、法學教育背景之不
    同而異，是以自由裁量之界限仍難有客觀之解答，端賴法官
    於個案審判時，依個案事由加以審酌，若無裁量濫用情事，
    難謂有不當之處。本件原審認被告犯刑法第185 之4 之肇事
    遺棄罪，事證明確，並審酌本案犯罪情節，量處肇事遺棄罪
    之最輕本刑有期徒刑6 月，並諭知如易科罰金，以1,000 元
    折算1 日，其認事用法並無違誤，所為量刑亦無失當之處，
    本件被告亦無何刑之減輕事由，得以減輕其刑，故被告以請
    求從輕量刑為由提起本件上訴，洵無理由，應予駁回。
三、爰審酌被告前未曾因故意犯罪而受有期徒刑以上刑之宣告，
    有臺灣高等法院被告前案紀錄表1 份附卷可稽，姑念其因一
    時失慮致罹刑典，於本院審理時終能坦承犯行，且業已在偵
    查中速與被害人乙○○、黃郁涵達成和解，有和解書影本1
    紙在卷為憑（見臺灣桃園地方法院檢察署97年度偵字第2190
    1 號卷第51頁）之損害，足認其確有悔悟之心，則被告經此
    刑之宣告後，應能知所警惕，而無再犯之虞，本院認其所受
    刑之宣告，以暫不執行為適當，併予宣告緩刑3 年，以啟自
    新。
據上論斷，應依刑事訴訟法第455 條之1 第1 項、第3 項、第36
8條、第373條，刑法第74條第1項第1款，判決如主文。
本案經檢察官周芝君到庭執行職務。
中    華    民    國    98    年    7     月    31    日
                  刑事第十二庭  審判長法  官  魏于傑
                                      法  官  羅國鴻
                                      法  官  許雅婷
以上正本證明與原本無異。
不得上訴。
                                      書記官  吳玉蘭
中    華    民    國    98    年    8     月    5     日
附錄本案論罪科刑法條全文：
中華民國刑法第185條之4
駕駛動力交通工具肇事，致人死傷而逃逸者，處6 月以上5 年以
下有期徒刑。


司法院資訊處製作；財團法人民間司法改革基金會備份。
